【裁判字號】    95,簡上,55
【裁判日期】    950526
【裁判案由】    給付管理費
【裁判全文】
臺灣臺中地方法院民事判決              95年度簡上字第55號
  上  訴  人  甲○○
  訴訟代理人  乙○○
  被  上訴人  巨匠雅舍管理委員會
  法定代理人  丙○○
  訴訟代理人  丁○○
上當事人間請求給付管理費事件，上訴人對於中華民國九十五年
一月五日本院臺中簡易庭九十四年度中簡字第四九八五號第一審
判決提起上訴，本院於中華民國九十五年五月十二日言詞辯論終
結，判決如下：
    主    文
上訴駁回。
第二審訴訟費用由上訴人負擔。
    事    實
壹、上訴聲明：
一、上訴人方面：原判決廢棄，判決被上訴人在第一審之訴駁回
    。
二、被上訴人方面：如主文所示。
貳、本事件經本院審理結果，認原審判決之結果，經核於法要無
    不合，應予維持，茲引用原判決記載之事實及理由（如附件
    ）。
參、上訴人雖另以：除與原判決記載相同者，茲引用之外，補稱
    上訴人自民國（下同）八十四年二月二十二日起，登記為建
    物門牌台中市○○街○段八十二號二樓之十二建物（下稱系
    爭房屋）之區分所有權人，且為該大樓地下室停車位編號Ｂ
    之使用權人，固積欠管理費總計新臺幣（下同）十一萬五千
    七百七十九元，惟被上訴人之法定代理人丙○○為坐落台中
    市○區○○街二段八十二號巨匠雅舍大樓（下稱系爭大樓）
    管理委員會之主任委員，自八十四年九月起，竟意圖為自己
    不法之所有，未經系爭大樓全體住戶同意，擅自在系爭大樓
    地下一樓平面車位編號Ｂ、Ｃ停車位間，劃設另一編號二十
    二號之停車位，並出租於住戶使用並收取租金，竊佔系爭大
    樓之公共空間，侵害上訴人停車權益，經上訴人以存證信函
    催告被上訴人改善，均置之不理，上訴人自得拒絕給付管理
    費等語，並提出刑事告訴狀、台中淡溝郵局九十四年八月二
    十六日第四三九四號存證信函、九十二年十二月五日第六四
    四六號存證信函、九十四年五月三十日第三○一一號存證信
    函、台中何厝郵局八十九年一月十一日第三一○九號存證信
    函、九十年十一月十九日第○二八二二號存證信函、九十一
    年五月六日第一三三八號存證信函、九十一年五月十七日第
    一四一九號存證信函、九十二年十月二十八日第三三○四號
    存證信函等影本各一份附卷為憑，然為被上訴人所否認，並
    抗辯稱：除與原判決記載相同者，茲引用之外補稱系爭編號
    二十二號之停車位係原建設公司長億實業股份有限公司所劃
    設，並非事後所增設，且經系爭大樓區分所有權人全體決議
    通過，停車位所有權係住戶全體所共有，由被上訴人代管，
    採出租方式代收租金，做為系爭大樓公共費用支出。上訴人
    自前手陳澄繼受系爭房屋，應依其與陳澄買賣契約書第四條
    第二款約定，遵守系爭大樓住戶公約及大樓管理規章，並受
    拘束，且上訴人並未向被告購買系爭編號Ｂ停車位，僅係使
    用借貸之法律關係，上訴人於使用期間，仍應依系爭大樓住
    戶規約繳納管理費，停車位之管理費欠繳期間，自九十年一
    月份起至九十四年九月份止，而建物部分之管理費欠繳期間
    ，自九十年十一月份起至九十四年九月份止，上訴人依法應
    有繳交管理費之義務等語，復據其提出照片二幀、停車位使
    用權買賣契約書、停車位使用憑證、巨匠雅舍住戶規約、不
    動產買賣契約書、巨匠雅舍社區八十五年十二月第七次、八
    十五年九月十四日第八次、八十五年十月十二日第五次管理
    委員會會議記錄、巨匠雅舍八十六年元月份管理委員會領取
    津貼之名冊、臺灣臺中地方法院臺中簡易庭八十九年度中簡
    字第二一二三號民事簡易判決、臺灣台中地方法院八十九年
    度簡上字第五四一號民事判決、車位租賃契約書及臺灣臺中
    地方法院檢察署九十五年度偵字第六六五二號不起訴處分書
    等影本各一份附卷為憑。
肆、按區分所有權人或住戶積欠應繳納公共基金或應分擔或其他
    應負擔之費用，已逾二期以上或達相當之數額，經定相當之
    期間催告仍不給付者，管理委員會得訴請法院命其給付應繳
    之金額及遲延利息，公寓大廈管理條例第二十一條定有明文
    。經查兩造就被上訴人為坐落台中市○區○○街二段八十二
    號巨匠雅舍大樓管理委員會，上訴人自八十四年二月二十二
    日起，登記為建物門牌台中市○○街○段八十二號二樓之十
    二建物之區分所有權人，且為該大樓地下室停車位編號Ｂ之
    使用權人；上訴人就停車位部分，自九十年一月份起，至九
    十四年九月份止，共積欠二萬八千五百元，建物住家部分，
    自九十年十一月起，至九十四年九月止，共積欠八萬七千二
    百七十九元，總計積欠之管理費為十一萬五千七百七十九元
    等情，均無爭執，則原告請求被告給付系爭之管理費，應於
    法有據。上訴人雖主張被上訴人之法定代理人丙○○為系爭
    大樓管理委員會之主任委員，自八十四年九月起，竟意圖為
    自己不法之所有，未經系爭大樓全體住戶同意，擅自在系爭
    大樓地下一樓平面車位編號Ｂ、Ｃ停車位間，劃設另一編號
    二十二號之停車位，並出租於住戶使用並收取租金，竊佔系
    爭大樓之公共空間，侵害上訴人停車權益，經上訴人以存證
    信函催告被上訴人改善，均置之不理，上訴人自得拒絕給付
    管理費云云，惟查上訴人執前詞告訴被上訴人之法定代理人
    丙○○刑事竊佔部分，業經臺灣臺中地方法院檢察署檢察官
    偵查後以罪嫌不足為由，於九十五年四月二日以九十五年度
    偵字第六六五二號為不起訴處分，此有被上訴人提出該不起
    訴處分書影本一份附卷可稽，則上訴人此部分之抗辯，顯與
    事實未符，應不可採。況查管理委員會就管理行為是否合法
    妥適、有無失職，與區分所有權人給付管理費間並無對待給
    付之關係，上訴人自難以被上訴人未依其請求改善為由，即
    可拒繳管理費，是本件應以被上訴人之主張為可採，上訴人
    猶執前詞拒絕繳納管理費，顯無理由。
伍、綜前所述，原審判決命上訴人應給付被上訴人十一萬五千七
    百七十九元，及自支付命令送達被告翌日（即九十四年十月
    七日）起，至清償日止，按年息百分之五計之利息，，依前
    所述，經核於法要無不合，應予維持，上訴人猶執前詞，指
    摘原判決不當，求予廢棄改判，為無理由，應予駁回。
陸、本件事實已臻明確，兩造其餘攻擊防禦方法，均與本案判決
    結果不生影響，爰不予逐一論述，併此敘明。
柒、據上論結，本件上訴為無理由，依民事訴訟法第四百三十六
    條之一第三項、第四百四十九條第一項、第四百五十四條第
    一項前段、第二項前段、第七十八條，判決如主文。
中    華    民    國    95    年    5    月    26    日
                  民事第二庭    審判長法  官  許冰芬
                                      法  官  涂秀玲
                                      法  官  呂明坤
上正本證明與原本無異。
不得上訴。
中    華    民    國    95    年    5    月    26    日
                                     書記官
附件：
臺灣臺中地方法院民事簡易判決    94年度中簡字第4985號
原      告  巨匠雅舍管理委員會
法定代理人  丙○○
被      告  甲○○
訴訟代理人  乙○○
上列當事人間請求給付管理費事件，本院於民國94年12月8日言
詞辯論終結，判決如下：
    主  文
被告應給付原告新台幣壹拾壹萬伍仟柒佰柒拾玖元，及自民國94
年10月7日起，至清償日止，按年息百分之五計算之利息。
訴訟費用由被告負擔。
本判決得假執行。
    事 實 及 理 由
一、原告主張：其為坐落台中市○區○○街2段82號巨匠雅舍大
    樓之管理委員會，被告為巨匠雅舍大樓建物門牌台中市○○
    街○段82號2樓之12建物之區分所有權人，且為該大樓地下室
    停車位編號Ｂ之使用權人，依住戶規約規定，停車位部分被
    告每月應付管理費新台幣（下同)500 元，自民國（下同）9
    0年1月份起，至94年9月份止，共積欠新台幣（下同）28500
    元（即500元X47個月），建物住家部分，面積57.85坪，依
    前揭規約收費標準，依實際坪數乘以各坪數等級之單價，每
    月管理費1857元（20坪乘以40元加10坪乘35元，加10坪乘以
    30 元，加10坪乘25元，加7.85坪乘以20元），被告積欠自
    90年11月起，至94年9月之管理費，計87279元（即1857元X5
    7個月），總計被告積欠之管理費為115779元，原告屢催被
    告均拒不繳納，爰起訴請求被告給付等語，並聲明：被告應
    給付原告115779元，及自支付命令送達被告翌日（即94年10
    月7日）起，至清償日止，按年息百分之五計之利息。
二、被告則以：我們一樓出租給別人，都有繳管理費，後來承租
    人沒有繳，管理委員會沒有告訴我們，後來我再買二樓，就
    調查這件事，我發現我的停車位被管理委員會侵權，並且由
    管理委員會出租在收錢，所以我們就不繳費。管理委員會所
    訂的停車位清潔費每月1000元太高，經過我抗議才調回每月
    500元，管理委員會不把停車位還給我，我就不繳付管理費
    。我向管理委員會調工程施工的資料，他們也不給我調閱，
    我發現管理委員會都是同一批人在做，管理費我們都沒有繳
    。原告在我車位旁邊多劃一個車位，以致於我的車位無法使
    用等語置辯，並聲明：駁回原告之訴。
三、得心證之理由：
（一）原告前揭主張被告未繳管理費之事實，業據其提出與所述
      相符之報備證明一份、巨匠雅舍住戶規約一件、94年度區
      分所有權人會議紀錄一份、手冊一份、巨匠雅舍車場管理
      辦法一份等為證，而被告對於前揭建物及停車位係其所有
      之事實，並未爭執，且有原告所提出之土地、建物謄本一
      份為證，並經本院調閱本院89年度簡上字第541號民事卷
      宗，查核屬實，堪信原告之前揭主張為真實。
（二）按區分所有權人或住戶積欠應繳納公共基金或應分擔或其
      他應負擔之費用，已逾二期以上或達相當之數額，經定相
      當之期間催告仍不給付者，管理委員會得訴請法院命其給
      付應繳之金額及遲延利息，公寓大廈管理條例第21條定有
      明文。是原告請求被告給付前述之管理費，於法有據。
（三）雖被告以前詞置辯，惟被告前詞所辯：其於系爭大樓使用
      之停車位，因管理委員會管理不當而遭占用，且管理委員
      會將停車位清潔費（管理費）訂為1000元太高，經被告抗
      議方調回500元，另其向管理委員會調閱工程施工的資料
      ，管理委員會亦不給閱等情，均屬社區內部管理之問題，
      與被告應繳納之管理費義務並無對價性，被告如有疑義，
      自應積極參與管理組織，介入管理以求改善，惟被告不得
      以此免除其繳納管理費之義務，被告拒絕繳納管理費，顯
      無理由。
（四）從而，原告基於管理費給付請求權之法律關係，請求被告
      給付原告115779元，及自支付命令送達被告翌日（即94年
      10月7日）起，至清償日止，按年息百分之五計之利息，
      洵屬有據，應予准許。
四、本件為民事訴訟法第427條第1項適用簡易程序所為被告敗訴
    之判決，依民事訴訟法第389條第1項第3款規定，應依職權
    宣告假執行，併此敘明。
五、訴訟費用負擔及假執行宣告之依據：民事訴訟法第78條、第
    389條第1項第3款。
中      華      民      國    95  年    1   月    5   日
                    臺灣臺中地方法院臺中簡易庭
                              法  官  王金洲


司法院資訊處製作；財團法人民間司法改革基金會備份。
